臺灣彰化地方法院刑事判決
109年度易字第785號
公  訴  人  臺灣彰化地方檢察署檢察官
被      告  曹大偉




上列被告因加重竊盜案件，經檢察官提起公訴（109年度偵字第8
011號），本院依簡式審判程序判決如下：
    主  文
曹大偉犯刑法第三百二十一條第一項第一、二、三款之竊盜罪，
共貳罪，均累犯，各處有期徒刑拾月，未扣案之犯罪所得分別為
現金新臺幣陸仟捌佰元、新臺幣壹萬參千元及美金貳拾元均沒收
，於全部或一部不能沒收或不宜執行沒收時，追徵其價額。應執
行有期徒刑壹年肆月。未扣案之犯罪所得現金新臺幣共壹萬玖仟
捌佰元、美金貳拾元均沒收，於全部或一部不能沒收或不宜執行
沒收時，追徵其價額。
    事實及理由
一、本件犯罪事實、證據及應適用之法條，除起訴書所載「1時4
    0分許」更正為「2時許」、「國泰市話銀行」更正為「國泰
    銀行」、補充證據「被告於本院程序中之自白」外，餘均引
    用檢察官起訴書之記載（如附件）。
二、本院審酌被告曾因竊盜案件，經法院判處罪刑後，竟未能以
    正當途徑獲取財物，反再為獲取不法利益而為本案犯行，本
    院審酌一切情狀後，認本件被告依累犯加重最低法定本刑部
    分，應無過苛之處，依大法官會議釋字第775 號解釋意旨裁
    量結果，認本件最低法定本刑仍需加重，附此敘明。
三、被告所竊得之現金新臺幣6,800元、新臺幣13,000元及美金2
    0元，雖未扣案，然屬被告犯罪所得，仍應依刑法第38條之1
    第1項前段宣告沒收，於全部或一部不能沒收或不宜執行沒
    收時，爰依同條第3項規定，追徵其價額。至被告所竊得之
    提款卡、信用卡、身分證，被告供稱業已丟棄，本院審酌上
    開物品經濟價值低微，且提款卡、信用卡、身分證係屬個人
    證件物品，尚可透過掛失、補發程序，使之喪失財產上價值
    ，對之宣告沒收顯然欠缺刑法上之重要性，爰均依刑法第38
    條之2第2項規定不予宣告沒收，附此敘明。
四、依刑事訴訟法第273條之1第1項、第299條第1項前段、第310
    條之2、第450條第1項、第454條第2項，刑法第321條第1項
    第1款、第2款、第3款、第47條第1項、第51條第5款、第38
    條之1第1項前段、第3項、第38條第2項第2項，判決如主文
    。
五、如不服本判決，得於判決書送達之翌日起20日內，以書狀敘
    述理由，向本院提出上訴（須附繕本）。
本案經檢察官詹雅萍提起公訴，檢察官林子翔到庭執行職務。
中　　華　　民　　國　　110 　年　　5 　　月　　26　　日
                  刑事第四庭    法  官   林怡君
以上正本證明與原本無異。
如不服本判決應於收受判決後20日內向本院提出上訴書狀，並應
敘述具體理由；其未敘述上訴理由者，應於上訴期間屆滿後20日
內向本院補提理由書（均須按他造當事人之人數附繕本）「切勿
逕送上級法院」。　
告訴人或被害人對於判決如有不服具備理由請求檢察官上訴者，
其上訴期間之計算係以檢察官收受判決正本之日期為準。　　　
中　　華　　民　　國　　110 　年　　5 　　月　　26　　日
                                書記官   馬竹君
附錄本案論罪科刑法條全文：
中華民國刑法第321條
犯前條第1項、第2項之罪而有下列情形之一者，處6月以上5年以
下有期徒刑，得併科50萬元以下罰金：
一、侵入住宅或有人居住之建築物、船艦或隱匿其內而犯之。
二、毀越門窗、牆垣或其他安全設備而犯之。
三、攜帶兇器而犯之。
四、結夥三人以上而犯之。
五、乘火災、水災或其他災害之際而犯之。
六、在車站、港埠、航空站或其他供水、陸、空公眾運輸之舟、
    車、航空機內而犯之。
前項之未遂犯罰之。
臺灣彰化地方檢察署檢察官起訴書
                                     109年度偵字第8011號
　　被　　　告　曹大偉　男　00歲（民國00年0月00日生）
　　　　　　　　　　　　住○○市○○區○○路00巷00弄00號
                          0樓
                        居臺中市○○區○○街0號0樓之0
　　　　　　　　　　　　國民身分證統一編號：Z000000000號
上列被告因竊盜案件，業經偵查終結，認應提起公訴，茲將犯罪
事實及證據並所犯法條分敘如下：
　　　　犯罪事實
一、曹大偉前因竊盜、詐欺等案件，經臺灣臺中地方法院以102
    年度易字第2280、2549、2899號、103年度易字第2041號、
　　103年度中簡字第1484、1570號等判決分別判處有期徒刑10
    月、7月、7月、9月、8月、7月、8月、4月、10月、3月、2
    月、3月確定，上開案件經同法院以104年度聲字第970號裁
    定定應執行有期徒刑5年確定，嗣於民國107年8月13日縮短
    刑期執行完畢出監。詎猶不知悔改，竟意圖為自己不法之所
    有，基於竊盜之犯意，分別為下列行為：
  ㈠於109年4月14日凌晨1時40分許，騎乘鄭敬勳所有之車牌號碼
    000-000號普通重型機車（此部分所涉竊盜罪嫌，業經另案
    提起公訴），行經賴天化位在彰化縣○○市○○街00號住處，趁
    四下無人之際，持其所有客觀上足供兇器用途之T字扳手撬
    開該處之大門門鎖後侵入之，竊取賴天化所有之郵局提款卡
    、玉山銀行信用卡、現金新臺幣（下同）1,800元，及賴天
    化之妻邱衫衫所有之郵局提款卡、玉山銀行及國泰市話銀行
    之信用卡、身分證、現金約5,000元後，即騎車離去。
  ㈡於同日凌晨2時40分許，騎乘上開機車，先將上開機車停放在
    彰化縣○○市○○路0段00巷0號旁，再步行至張淑華位在彰化縣
    ○○市○○路0段00巷0號住處，趁四下無人之際，持其所有客觀
    上足供兇器用途之T字扳手開啟該處之大門門鎖後侵入之，
    竊取張淑華所有之現金1萬3,000元及美金2、30元後，即騎
    車離去。
二、案經彰化縣警察局彰化分局報告偵辦。
　　　　證據並所犯法條
一、證據清單暨待證事實
編號 證據名稱 待證事實 1 被告曹大偉於偵訊時之供述。 被告有於上開罪事實一、㈠㈡時、地，持T字扳手撬開上開被害人住處大門門鎖後，侵入內並竊取財物之事實。 2 ⑴證人即被害人賴天化於警詢及偵訊時之證述。 ⑵職務報告。 上開犯罪事實一、㈠之住處大門門鎖遭撬開，且住處內之財物遭竊之事實。 3 ⑴證人即被害人張淑華於警詢及偵訊時之證述。 ⑵現場勘察相片。 上開犯罪事實一、㈡之住處內財物遭竊之事實。 4 ⑴證人鄭敬勳於警詢時之證述。 ⑵彰化縣警察局車輛協尋電腦輸入單、失車案件基本資料詳細畫面報表。 於上開罪事實一、㈠㈡時間，上開機車為被告所使用之事實。 5 行竊路線圖、監視器錄影畫面翻拍相片。 被告於上開罪事實一、㈠㈡之時間，騎乘上開機車至上開犯罪事實一、㈠㈡之地點之事實。 
二、核被告曹大偉所為，係犯刑法第321條第1項第1、2、3款之
    加重竊盜罪嫌。被告所犯上開2次犯行間，犯意各別，行為
    互殊，請予分論併罰。被告前曾受有期徒刑執行完畢，有本
    署刑案查註紀錄表1件在卷可參，5年內故意再犯本件有期徒
    刑以上之罪，為累犯，請依刑法第47條第1項規定加重其刑
    。
三、被告所竊得之上開物品，為其犯罪所得之物，請依刑法第38
    條之1第1項前段規定宣告沒收，並於全部或一部不能沒收或
    不宜執行沒收時，依同法條第3項規定，追徵其價額。
四、依刑事訴訟法第251條第1項提起公訴。
　　此　致
臺灣彰化地方法院
中　　華　　民　　國　 109　　年　　9 　　月　　7 　　日
                              檢  察  官  詹雅萍
本件正本證明與原本無異
中　　華　　民　　國　 109　　年　　9 　　月　　11　　日
                              書  記  官  吳威廷
附錄所犯法條全文:
中華民國刑法第321條（加重竊盜罪）
犯竊盜罪而有下列情形之一者，處 6 月以上、5 年以下有期徒
刑，得併科新臺幣 10 萬元以下罰金：
一、侵入住宅或有人居住之建築物、船艦或隱匿其內而犯之者。
二、毀越門扇、牆垣或其他安全設備而犯之者。
三、攜帶兇器而犯之者。
四、結夥三人以上而犯之者。
五、乘火災、水災或其他災害之際而犯之者。
六、在車站、埠頭、航空站或其他供水、陸、空公眾運輸之舟、
    車、航空機內而犯之者。
前項之未遂犯罰之。